【裁判字號】    99,上訴,3073
【裁判日期】    991007
【裁判案由】    妨害兵役
【裁判全文】
臺灣高等法院刑事判決                99年度上訴字第3073號
上  訴  人
即  被  告  甲○○
上列上訴人因妨害兵役案件，不服臺灣臺北地方法院99年度訴緝
字第124號，中華民國99年7月30日第一審判決（聲請簡易判決處
刑案號：臺灣臺北地方法院檢察署92年度偵字第19750 號），提
起上訴，本院判決如下：
    主  文
上訴駁回。
甲○○緩刑參年，並應向公庫支付新臺幣捌萬元。
    事實及理由
一、本案經本院審理結果，認第一審以上訴人即被告甲○○犯妨
    害兵役治罪條例第3條第7 款之罪，判處有期徒刑6月，並諭
    知如易科罰金以銀元300元即新臺幣900 元折算1日，核其認
    事用法及量刑均無不當，應予維持，並引用第一審判決書記
    載之事實、證據及理由（如附件）。
二、被告上訴意旨略以：被告犯罪後坦承犯行，且其延遲返國之
    目的係為完成學業，情節實屬輕微；且我國業已減輕義務役
    服役期限，立法政策將改採募兵制，是依當前時空背景，原
    審量處有期徒刑6 月，尚屬過重等語。惟按量刑之輕重，係
    屬事實審法院得依職權自由裁量之事項，苟已斟酌刑法第57
    各款所列情狀，而未逾越法定刑度，不得遽指為違法。經查
    ：原判決就被告犯罪情節，已在事實欄明白認定及於理由欄
    詳加論斷，並敘明審酌被告以就學為由，逾期滯外未歸，並
    非正當理由，而服兵役為國民應盡之義務，被告對此當無不
    知之理，暨被告經通緝始到案等一切情狀，量處有期徒刑 6
    月，並諭知如易科罰金，以銀元300元即新臺幣900 元折算1
    日，就刑罰裁量職權之行使，既未逾越法律所規定之範圍，
    亦無濫用權限之情形，自不得認其量刑有何不當。被告上訴
    意旨，指摘原判決量刑過重，為無理由，應予駁回。
三、查被告未曾故意犯罪受有期徒刑以上刑之宣告，有本院被告
    前案紀錄表可佐，其於犯後坦承犯罪，且表示將入伍服役，
    其經此科刑教訓，日後當知所警愓，信無再犯之虞，本院認
    其所受上開刑之宣告，以暫不執行為適當，依法諭知緩刑 3
    年，另依刑法第74條第2項第4款規定，諭知其向公庫支付新
    臺幣8萬元。
據上論斷，應依刑事訴訟法第368條、第373條，刑法第74條第1
項第1款、第2項第4款，判決如主文。
本案經檢察官陳明光到庭執行職務。
中    華    民    國    99    年    10    月    7     日
                  刑事第五庭  審判長 法  官  李英勇
                                     法  官  崔玲琦
                                     法  官  劉秉鑫
以上正本證明與原本無異。
如不服本判決，應於收受送達後10日內向本院提出上訴書狀，其
未敘述上訴之理由者並得於提起上訴後10日內向本院補提理由書
（均須按他造當事人之人數附繕本）「切勿逕送上級法院」。
                                     書記官  蔡宜蓁
中    華    民    國    99    年    10    月    7     日
附錄：本案論罪科刑法條全文
妨害兵役治罪條例第3條
役齡男子意圖避免徵兵處理，而有下列行為之一者，處五年以下
有期徒刑：
一、徵兵及齡男子隱匿不報，或為不實之申報者。
二、對於兵籍調查無故不依規定辦理者。
三、徵兵檢查無故不到者。
四、毀傷身體或以其他方法變更體位者。
五、居住處所遷移，無故不申報，致未能接受徵兵處理者。
六、未經核准而出境，致未能接受徵兵處理者。
七、核准出境後，屆期未歸，經催告仍未返國，致未能接受徵兵
    處理者。

司法院資訊處製作；財團法人民間司法改革基金會備份。
